臺灣桃園地方法院民事裁定
111年度訴字第663號
原      告  鄒貴塘  

上列原告因與被告鄒貴松間請求確認當選無效等事件，本院裁定
如下：
    主  文
原告應於收受本裁定送達後五日內繳納第一審裁判費新臺幣3萬7
,204元，逾期不補正，即駁回原告之訴。
    理  由
一、按訴訟標的之價額，由法院核定；法院核定訴訟標的之價額
    ，以起訴時之交易價額為準，無交易價額者，以原告就訴訟
    標的所有之利益為準。以一訴主張數項標的者，其價額合併
    計算之；但所主張之數項標的互相競合或應為選擇者，其訴
    訟標的價額，應依其中價額最高者定之。民事訴訟法第77條
    之1、第77條之2第1項分別定有明文。又按訴訟標的之性質
    ，可分為財產權之訴訟及非財產權之訴訟。前者，依其訴訟
    標的之金額或價額按一定比例收裁判費；若其訴訟標的之價
    額不能核定時，則以不得上訴第三審之最高利益額數加計10
    分之1定之。後者，則徵收新臺幣（下同）3,000元之裁判費
    。此觀諸民事訴訟法第77條之12、第77條之13及第77條之14
    第1項等規定即明。至所謂非財產權之訴訟應係指對於親屬
    關係及身分上之權利有所主張者，始有適用（最高法院94年
    度台上字第440號裁定、最高法院 97 年度台聲字第 936 號
    裁定意旨參照）。
二、經查，原告訴之聲明第一項及第二項分別為：㈠確認被告當
    選桃園市財團法人鄒沐宗祭祀公業第九屆董事長，當選無效
    。㈡確認選任被告桃園市財團法人鄒沐宗祭祀公業第九屆董
    事長之決議無效。上開二聲明均非對於親屬關係或身分上之
    權利有所主張，自屬因財產權涉訟，又均查無交易價額或原
    告所受之利益範圍可據，為訴訟標的價額不能核定之情形，
    揆諸前揭說明，應以民事訴訟法第466條所定不得上訴第三
    審之最高利益額數加10分之1，即以165萬元定其訴訟標的價
    額。又此二聲明之訴訟經濟目的一致，屬相互競合關係，依
    民事訴訟法第77條之2第1項但書規定，應依二者價額最高者
    定之。準此，此部分訴訟標的價額應核定為165萬元。
三、至於原告訴之聲明第三項則為：㈢被告應依侵權行為及不當
    得利之法律關係給付桃園市財團法人鄒沐宗祭祀公業230萬7
    ,070元。該侵權行為及不當得利之訴訟標的經濟目的同一，
    屬相互競合關係，依民事訴訟法第77條之2第1項但書規定，
    應依其中價額最高者定之，其訴訟標的金額即為230萬7,070
    元。
四、綜上，原告訴之聲明「第一、二項」與「第三項」，無相互
    競合或應為選擇之關係，依民事訴訟法第77條之2第1項本文
    規定，應合併計算其價額。準此，本件訴訟標的價額核定為
    395萬7,070元【計算式：165萬＋230萬7,070＝395萬7,070】
    ，應徵第一審裁判費4萬204元，扣除原告起訴時已先繳納之
    3,000元，原告尚應補繳3萬7,204元，茲依民事訴訟法第249
    條第1項但書之規定，命原告於收受本裁定送達後5日內向本
    院補繳，逾期不繳，即駁回原告之訴。
四、爰裁定如主文。　　

中　　華　　民　　國　　111 　年　　5 　　月　　4 　　日
                  民事第三庭    法　官　林靜梅
上列正本證明與原本無異。
如不服本裁定關於核定訴訟標的價額部分，應於送達後10日內向
本院提出抗告狀，並繳納抗告費新臺幣1,000 元；其餘關於命補
繳裁判費部分，不得抗告。
中　　華　　民　　國　　111 　年　　5 　　月　　4 　　日
                              書記官　劉寶霞